臺灣高雄地方法院刑事判決
111年度審交易字第796號
公  訴  人  臺灣高雄地方檢察署檢察官
被      告  何信宏


上列被告因公共危險案件，經檢察官提起公訴（111年度偵字第2
0870號），本院判決如下：
    主  文
何信宏犯不能安全駕駛動力交通工具罪，處有期徒刑柒月。
    事  實
一、何信宏於民國111年7月15日18時許，在高雄市三民區鼎金後
    路金獅橋邊飲用啤酒後，其吐氣所含酒精濃度達每公升0.25
    毫克以上之不能安全駕駛動力交通工具之程度，仍基於不能
    安全駕駛動力交通工具之犯意，騎乘車牌號碼000-0000號普
    通重型機車上路。嗣於同日19時許，行經高雄市三民區鼎金
    後路金獅橋往天祥一路路口方向時，因未戴安全帽為警攔檢
    ，發現其散發酒氣，並於同日19時13分許，測得其吐氣所含
    酒精濃度為每公升0.29毫克。
二、案經高雄市政府警察局三民第二分局報告臺灣高雄地方檢察
    署檢察官偵查起訴。
    理  由
壹、證據能力部分：
    本案據以認定事實之供述證據，公訴人及被告於本院言詞辯
    論終結前均未爭執其證據能力，經審酌該等證據之取得並無
    違法，且與本案待證事實具有關聯性，依刑事訴訟法第159
    條之5之規定，自有證據能力；至所引非供述證據部分，與
    本案事實具自然關聯性，且非公務員違背法定程序所取得，
    依同法第158條之4規定反面解釋，亦具證據能力。　　
貳、實體部分：
一、訊據被告固坦承有跨坐於機車上操控機車行進，並經員警測
    得吐氣所含酒精濃度達每公升0.29毫克之事實，惟矢口否認
    有何酒駕之犯行，辯稱：伊雖然有發動機車，但沒有催油門
    ，上坡時跨坐在機車上用雙腳滑動，下坡時就把鑰匙拔掉，
    讓車子用滑的，打算滑到前面再用走的云云（見本院卷第51
    頁、第53頁、第81頁）。經查：
（一）被告跨坐於機車上操控機車行經鼎金後路金獅橋往天祥一
      路路口方向時，遭警攔查，而於111年7月15日19時13分許
      ，經警測得其吐氣所含酒精濃度為每公升0.29毫克乙情，
      有高雄市政府警察局三民第二分局酒精濃度呼氣測試報告
      （見偵卷第17頁）、呼氣酒精測試器檢定合格證書（見偵
      卷第19頁）、高雄市政府警察局舉發違反道路交通管理事
      件通知單（見偵卷第21頁）等在卷可佐，復為被告所不爭
      執，此部分事實應堪認定。
（二）依卷內現場照片（院卷第71頁）所示，金獅橋前之道路為
      一般平面道路，金獅橋則為拱橋設計，斷無可能依靠地形
      於橋前之道路滑行並上橋，被告復坦承有發動機車乙情，
      堪認被告確有以機車動力駕駛機車行駛於道路並騎上金獅
      橋之情事，被告不能安全駕駛動力交通工具乙節，應堪認
      定。　　　
（三）被告雖辯稱上坡時係跨坐在機車上用雙腳滑動，下坡時就
      把鑰匙拔掉云云，然除未提出證據供調查外，衡以一般道
      路交通經驗，如有機車騎士因機車故障或欲通過行人穿越
      道，而無法騎乘機車，需以人力移動機車時，均會以下車
      側牽之方式移動機車，而不會以違反施力原則之跨坐方式
      移動車輛，被告所辯與常理不符，實難採信，況被告如欲
      以人力移動車輛，又何必多此一舉發動車輛，足認其上開
      所辯，係事後卸責之詞，不足採信。又因被告已有駕駛動
      力交通工具之行為，自不因其於金獅橋下坡時是否運用地
      形滑行而對其為有利之認定。
（四）綜上所述，本件事證已臻明確，被告犯行，洵堪認定，應
      依法論科。
二、論罪科刑：
（一）罪名：核被告所為，係犯刑法第185條之3第1項第1款之不
      能安全駕駛動力交通工具罪。公訴意旨雖認被告本件犯行
      應論以累犯，惟並未就構成累犯之事實及應加重其刑之具
      體事項提出具體證明方法（偵卷第63頁至第64頁電子指揮
      書，並未記載徒刑部分之刑期起算日期、執行期滿日，僅
      記載罰金部分之執行期滿日，難認已具體提出證明方法）
      ，是參111年4月27日最高法院110年度台上大字第5660號
      裁定意旨，爰毋庸依職權調查並為相關之認定，然因累犯
      資料本來即可在刑法第57條第5款「犯罪行為人之品行」
      中予以評價，本院審理時仍得就被告可能構成累犯之前科
      、素行資料，列為刑法第57條第5款所定「犯罪行為人之
      品行」之審酌事項，併此敘明。
（二）刑罰裁量：爰審酌歷來政府廣加宣傳酒駕行為應予嚴懲之
      高度共識，被告對於酒後不能駕車及酒醉駕車之危險性，
      應有相當之認識，竟無視於此，仍執意於飲用酒類後，為
      圖一己之便，駕駛車輛上路，忽視其他用路人之生命、身
      體、財產安全，所為實不足採，且犯後未能坦認犯行、態
      度非佳，兼衡被告之前科素行、本件犯罪之手段、情節、
      所生危害、智識程度、家庭生活及經濟狀況（涉被告個人
      隱私，均詳卷）等一切具體情狀，量處如主文所示之刑。
三、據上論斷，應依刑事訴訟法第299條第1項前段、第284條之1
     前段，判決如主文。
本案經檢察官董秀菁提起公訴，檢察官陳宗吟到庭執行職務。
中　　華　　民　　國　　111 　年　　11 　 月　　29  　日
                  刑事第五庭  法  官    黃政忠 
以上正本證明與原本無異。
如不服本判決應於收受送達後20日內向本院提出上訴書狀，並應
敘述具體理由；如未敘述上訴理由者，應於上訴期間屆滿後20日
內向本院補提理由書（均須按他造當事人之人數附繕本）「切勿
逕送上級法院」。
中　　華　　民　　國　　111 　年　　11 　 月　　30　  日
                              書記官    儲鳴霄
附錄本件論罪科刑法條：
中華民國刑法第185 條之3第1項第1款
駕駛動力交通工具而有下列情形之一者，處3年以下有期徒刑，
得併科30萬元以下罰金：
一、吐氣所含酒精濃度達每公升零點二五毫克或血液中酒精濃度
    達百分之零點零五以上。